臺灣臺南地方法院民事裁定　　　　　 100年度消債更字第91號
聲　請　人
即 債 務人　魏沛涵原名魏碧.
上當事人因消費者債務清理事件聲請更生，本院裁定如下：
    主    文
聲請人魏沛涵（原名魏碧珍）自民國一○○年十一月三十日下午
五時起開始更生程序，並命司法事務官進行本件更生程序。
    理    由
一、按債務人不能清償債務或有不能清償之虞者，得依本條例所
    定更生或清算程序，清理其債務；債務人無擔保或無優先權
    之債務總額未逾新臺幣（下同）1,200萬元者，於法院裁定
    開始清算程序或宣告破產前，得向法院聲請更生；法院開始
    更生程序之裁定，應載明其年、月、日、時，並即時發生效
    力，消費者債務清理條例（下稱消債條例）第3條、第42條
    第1項、第45條第1項分別定有明文。次按債務人對於金融機
    構因消費借貸、自用住宅借款、信用卡或現金卡契約而負債
    務，在聲請更生或清算前，應提出債權人清冊，以書面向最
    大債權金融機構請求協商債務清償方案，並表明共同協商之
    意旨。債務人與金融機構協商成立者，不得聲請更生或清算
    ，但因不可歸責於己之事由，致履行顯有重大困難者，不在
    此限，消債條例第151條第1、5項亦定有明文。再按訴經撤
    回者，視同未起訴；法院裁定開始更生或清算程序後，非經
    已申報無擔保及無優先權債權人全體同意，債務人不得撤回
    更生或清算之聲請。法院於裁定前，已依第19條規定為保全
    處分者，亦同；關於更生或清算之程序，除本條例別有規定
    外，準用民事訴訟法之規定，民事訴訟法第263條第1項前段
    、消債條例第12條第1項、第15條亦分別規定甚明。
二、聲請意旨略以：聲請人即債務人魏沛涵雖曾依照中華民國銀
    行公會會員辦理消費金融案件無擔保債務協商機制與各債權
    銀行協商，於民國95年5月間與安泰銀行等達成協商，約定
    「100期、利率2%、每月36,321元」還款金額之協商方案，
    惟聲請人當時每月收入僅約35,000元，此外聲請人尚須扶養
    母親魏施月琴，根本無力支應協商款，有賴親友資助以給付
    每月協商金額，嗣因親友無力繼續幫助，聲請人之收入亦無
    法負擔此龐大支出，勉強依約繳款數期後毀諾，是以，聲請
    人無力繼續履行95年5月所成立之協商還款方案，並非聲請
    人主觀上惡意不履行協議，而係客觀上非可歸責於聲請人之
    事由，致使繼續履行該協商內容有重大困難，應仍得聲請更
    生。又聲請人無擔保或無優先權之債務總額未逾1,200萬元
    ，復未經法院裁定開始清算程序或宣告破產，爰依法向本院
    聲請更生等語。
三、經查：聲請人主張之上開事實，業據其提出戶籍謄本、財團
    法人金融聯合徵信中心之當事人綜合信用報告、聲請人94至
    98年度之國稅局綜合所得稅各類所得資料清單、財產歸屬資
    料清單、勞保、健保投保資料、薪資明細表、聲請人及其配
    偶之郵局、銀行存摺影本及其他生活開銷明細等件為憑。本
    院另依職權函請南茂科技股份有限公司提供債務人魏沛涵任
    職期間之每月薪資表，認聲請人於毀諾時即95年4月至95年
    12月間，每月平均薪資約為35,951元，而聲請人曾於本條例
    施行前，與各債權銀行就無擔保債務成立協商，約定自95年
    6月起，分100期、利率2%、每月償還36,321元，有協議書及
    無擔保債務還款計劃附卷可按。聲請人主張其每月收入已不
    足支付協商金額，聲請人係因不可歸責於己之事由，致履行
    上開協議顯有重大困難等情，本院經審酌上開事證，認聲請
    人上開主張堪予採信，且聲請人確已達不能清償債務之程度
    。另聲請人前雖曾經本院97年度消債更字第240號宣告開始
    更生程序，惟聲請人嗣於清算程序中經全體債權人同意撤回
    清算，有本院97年度消債更字第240號、97年度執消債更字
    第7號卷可參，依消債條例第15條準用民事訴訟法第263條第
    1項前段關於撤回之規定，應視為聲請人未聲請更生，又聲
    請人未曾依本條例或破產法之規定而受刑之宣告等情，亦有
    本院民事紀錄科查詢表、臺灣高等法院被告前案紀錄表在卷
    可憑。
四、綜上所述，聲請人僅係一般消費者，並未從事營業，其已達
    不能清償債務或有不能清償之虞之程度，其中無擔保或無優
    先權之債務，在1,200萬元以下。聲請人前於更生程序中經
    全體債權人同意撤回更生，視為未聲請更生，復未經法院裁
    定宣告破產，又查無消債條例第6條第3項、第8條或第46條
    各款所定駁回更生聲請之事由存在，則聲請人聲請更生，應
    屬有據，爰裁定如主文。惟本院裁定准許開始更生程序，僅
    係依本條例立法意旨，在經濟生活上讓債務人有一個之更生
    機會，並非債務人之一切債務自此即免負清償之責，且債務
    人須於更生程序中與債權人協議「更生方案」，並持續履行
    更生方案後（清償期間為6年以內，但有特別情事者，得延
    長為8年），債務人之債務始能依同條例第73條生消滅之效
    力，請債務人注意。
中    華    民    國   100    年    11    月    30    日
                    民事第三庭  法  官  張家瑛
上為正本係照原本作成。
本裁定不得抗告。
中    華    民    國   100    年    11    月    30    日
                                書記官  吳俊達